臺灣新竹地方法院新竹簡易庭裁定
110年度竹秩聲字第2號
移送機關  新竹市警察局第一分局
異 議 人  黃友志


上列異議人即受處分人因違反社會秩序維護法案件，對於新竹市
警察局第一分局於民國110年7月20日竹市警一分社維字第110001
6379號所為之處分聲明異議，本院裁定如下：
    主    文
原處分撤銷。
黃友志不罰。
    理    由
一、原處分意旨略以：異議人即受處分人黃友志於民國110年7月
    12日19時45分許至19時56分許，由新竹市香山區樹下街234
    巷至新竹市○○路000號，無故跟追被害人林婷貞，經被害人
    及證人詹士鐸勸阻不聽，爰依社會秩序維護法第89條第2款
    規定裁處罰鍰新臺幣（下同）1500元。
二、聲明異議意旨略以：異議人罹患思覺失調症，主要症狀為幻
    聽、妄想、混亂性言語及行為等認知功能障礙，為此聲明異
    議等語。
三、按犯罪事實應依證據認定之，無證據不得認定犯罪事實；不
    能證明被告犯罪者，應諭知無罪之判決。刑事訴訟法第154
    條第2 項、第301 條第1 項分別定有明文。又法院受理違反
    社會秩序維護法案件，上開規定亦準用之。社會秩序維護法
    第92條定有明文。次按無正當理由，跟追他人，經勸阻不聽
    者，處3000元以下罰鍰或申誡。社會秩序維護法第89條第2
    款定有明文。又心神喪失人之行為，不罰。社會秩序維護法
    第8條第1項第2款亦有明文。
四、原處分意旨認異議人有違反社會秩序維護法第89條第2 款之
    行為，係以被害人、證人於警詢之證述及監視器錄影畫面為
    其論據。
五、本院之判斷：
　㈠經查，被害人與證人均證稱與異議人素不相識，而異議人於
    上開時間、地點跟追被害人等語，且為異議人於警詢時所不
    否認，並有警方調取監視器錄影畫面為憑，是此部分事實，
    應堪認定。
　㈡惟查，異議人主張其因罹患思覺失調症，於行為時有所述症
    狀，業據提出秀傳醫療財團法人彰濱秀傳紀念醫院診斷證明
    書、中華民國身心障礙證明各1紙為證，核其所辯，自非無
    稽。再參以被害人於警詢時證稱：我當時騎機車載小孩沿延
    平路往南寮方向行駛，經過延平路2段63號附近的吉興檳榔
    攤時，我注意前方機車上的男子（即指異議人）不知為何一
    直按喇叭、對空咆哮，我看不對勁就超他車，結果他就不斷
    跟在我後面等語，足見異議人於跟追被害人之前，行為舉止
    確實有較為特殊之處。再查，異議人於警詢時供稱：我要把
    蔡英文送進總統府。我當時要去收魂，剛好與這女子（即指
    被害人）同路，我沒有碰觸她身體，因為別人看不見她，只
    有我看得見她等語，顯有不知所云之處。本院審酌異議人與
    被害人完全不認識，被害人係在路上偶遇異議人，異議人於
    行為前已有特殊言行出現，並非到案後才有此舉。
　㈢從而，異議人主張其因罹患思覺失調症而於行為時無責任能
    力，應屬可信。此外，復查無其他積極證據足證異議人於行
    為時確具責任能力，原處分未及審酌上情而為裁處，異議人
    請求撤銷原處分，為有理由，從而，原處分應予撤銷，並由
    本院為異議人不罰之諭知。
六、依社會秩序維護法第57條第2 項後段，裁定如主文。
中　　華　　民　　國　　110 　年　　10　　月　　13　　日
                  新竹簡易庭  法  官  王凱平
以上為正本係照原本作成。
本裁定不得抗告。
中　　華　　民　　國　　110 　年　　10　　月　　13　　日
                              書記官  鍾佩芳